【裁判字號】    95,簡上,1115
【裁判日期】    951212
【裁判案由】    毀棄損壞
【裁判全文】
臺灣高雄地方法院刑事判決            95年度簡上字第1115號
 上  訴  人  臺灣高雄地方法院檢察署檢察官
 被      告  丙○○
             甲○○
             乙○○
上列上訴人因被告等毀棄損壞案件，不服本院高雄簡易庭於民國
95年8 月11日所為95年度簡字第4093號刑事簡易判決（聲請簡易
判決處刑案號：臺灣高雄地方法院檢察署95年度偵字第13700 號
），提起上訴，本院管轄之第二審合議庭判決如下：
      主  文
上訴駁回。
    事  實
一、丙○○係高雄市議員丁○○前妻馮麗珊之姪子，因認其父親
    馮善凱於十多年前因案入獄服刑，係遭丁○○所陷害，而心
    生不滿，竟於民國95年3 月30日清晨4 時10分許，與友人甲○○、乙○○二人，共同基於毀損之犯意聯絡，先由丙○○
    購妥大榔頭及紅色油漆後，一同前往丁○○位於高雄市旗津
    區○○○路611 號1 樓服務處，由丙○○、乙○○對服務處
    潑灑油漆，由甲○○持大榔頭敲打服務處之門柱，致服務處
    之遮雨棚、地板、左右兩側水泥柱均因遭紅色油漆沾染，而
    不堪使用，該服務處之左側門柱磁磚及鐵捲門左側兩側門柱
    則因遭榔頭擊打而脫落、凹陷毀壞，共計損失新台幣（下同
    ）一萬餘元。嗣經警調閱監視錄影帶，於95年5 月3 日凌晨
    2 時許，循線查獲丙○○、甲○○、乙○○三人，始悉上情
    。
二、案經丁○○訴由高雄市政府警察局鼓山分局報告臺灣高雄地
    方法院檢察署檢察官聲請以簡易判決處刑。
    理  由
一、證據能力部分
    被害人丁○○於警詢中之陳述乃被告以外之人於審判外之陳
    述，當事人於法院調查證據時，知有刑事訴訟法第159 條第
    1 項之情事存在，而未於言詞辯論終結前聲明異議，依同法
    第159 條之5 第2 項規定，視為當事人於審判程序同意作為
    證據，本院復審酌告訴人之言詞陳述乃依其受損害之情狀為
    說明，其證言之信憑性已有相當擔保，認為適當，得為證據
    。
二、實體部分：
    被告丙○○、甲○○、乙○○等三人於前揭時、地，分持油
    漆、榔頭損壞告訴人即被害人丁○○設於高雄市旗津區○○○路611 號1 樓服務處之遮雨棚、地板、左右兩側水泥柱、
    右側鐵捲門門柱之事實，業據被告丙○○、甲○○、乙○○
    等人於警詢中及本院審理時坦承不諱（見警卷第2 頁、第8
    頁、第13頁，原審卷第19頁、本院卷第36頁），核其所述與
    告訴人即被害人丁○○於警詢中指述：95年3 月30日清晨4
    時許，伊人在家中睡覺，突然聽到好幾聲巨響，伊起身打開
    屋前鐵捲門，發現門前被人丟擲紅色油漆，致門上及地板都
    是紅色油漆，門柱又因遭重物敲打致左下門柱磁磚破損、鐵
    捲門左右兩側（門柱）凹陷…，共損失約一萬多元等語相符
    （見警卷第16頁、第23頁），並有現場照片5 幀、監視錄影
    帶翻拍相片1 幀、被告三人摸擬作案過程相片5 幀在卷足憑
    （見警卷第32頁、第35頁、第36頁），被告三人之自白與證
    據相符，係屬可採。本件事證已臻明確，被告丙○○、甲○○、乙○○之毀損犯行洵堪認定。
三、核被告丙○○、甲○○、乙○○等人所為，係犯刑法第354
    條之毀損罪。
  (一)按行為後法律有變更者，適用行為時之法律。但行為後之法
    律有利於行為人者，適用最有利於行為人之法律，刑法第2
    條第1 項定有明文。
  1.就刑法罰金刑之最低度刑變更部分：
    刑法第354 條之法定刑為2 年以下有期徒刑、拘役或銀元五
    百元以下罰金之罪。依被告行為時（即95年3 月30日）之刑
    法就罰金刑之規定，依修正前刑法第33條第5 款規定，罰金
    刑應處銀元一元以上，並應依修正前罰金罰鍰提高標準條例
    第1 條規定，就其原定數額得提高為2 倍至10倍，但法律已
    依一定比率規定罰金或罰鍰之數額或倍數者，依其規定。惟
    94年1 月7 日修正、94年2 月2 日公布、95年7 月1 日施行
    之刑法第33條第5 款則規定：「罰金：新臺幣一千元以上，
    以百元計算之」，而95年6 月14日修正公布之刑法施行法第
    1 條之1 第2 項規定：「94年1 月7 日刑法修正時，刑法分
    則編未修正之條文定有罰金者，自94年1 月7 日刑法修正施
    行後，就其所定數額提高為30倍，但72年6 月26日至94年1
    月7 日新增或修正之條文，就其所定數額提高為3 倍」，比
    較修正前後之罰金刑輕重，該罰金刑之最低刑度於修法後已
    有加重，故以95年7 月1 日修正公布施行前之規定較有利於
    被告，應依刑法第2 條第1 項前段規定，適用行為時之法律
    ，亦即適用修正前之刑法科刑。
  2.就易科罰金折算標準變更部分：
    被告犯罪時之刑法第41條第1 項前段規定：「犯最重本刑為
    5 年以下有期徒刑以下之刑之罪，而受6 個月以下有期徒刑
    或拘役之宣告，因身體、教育、職業、家庭之關係或其他正
    當事由，執行顯有困難者，得以（銀元）一元以上三元以下
    折算一日，易科罰金。」，又受刑人行為時之易科罰金折算
    標準，依修正前罰金罰鍰提高標準條例第2 條前段規定（現
    已刪除），就其原定數額提高為100 倍折算1 日，則本件受
    刑人行為時之易科罰金折算標準，應以銀元三百元折算1 日
    ，經折算為新臺幣後，應以新臺幣九百元折算為1 日。惟94
    年1 月7 日修正、94年2 月2 日公布、95年7 月1 日施行之
    刑法第41條第1 項前段則規定：「犯最重本刑為5 年以下有
    期徒刑以下之刑之罪，而受6 個月以下有期徒刑或拘役之宣
    告者，得以新臺幣一千元、二千元或三千元折算一日，易科
    罰金。」比較修正前後之易科罰金折算標準，以95年7 月1
    日修正公布施行前之規定，較有利於被告，則應依刑法第2
    條第1 項前段，適用修正前刑法第41條第1 項前段規定，定
    其易科罰金之折算標準。
  3.綜上，經整體比較結果，本件以修正前之刑法規定較有利於
    被告，爰依修正後刑法第2 條第1 項前段之規定，適用被告
    行為時即修正前之舊法論罪科刑。
  (二)本件被告犯罪事證既明，原審經比較修正前、後之刑法規定
    後，予以論罪科刑，認應適用修正前之刑法相關規定及刪除
    前之罰金罰鍰提高標準條例第2 條規定科刑對被告較為有利
    ，故適用刑法第2 條第1 項前段、第28條、第354 條、修正
    前第41條第1 項前段及罰金罰鍰提高標準條例第1 條前段、
    刪除前罰金罰鍰提高標準條例第2 條規定，逕以簡易判決判
    處被告丙○○拘役30日、被告甲○○、乙○○各拘役20日，
    ，如易科罰金，均以銀元三百元（即新台幣九百元）折算1
    日，其認事用法，核無不合，量刑亦屬妥適，上訴人意旨略
    以：被告三人未與告訴人和解，原審量刑過輕云云提起上訴
    ，但查本件被告三人雖願意賠償告訴人之損害，惟告訴人始
    終無意與被告三人和解，有本院準備程序筆錄在卷可按（見
    本院卷第37頁），是上訴人之上訴顯無理由，應予駁回。
據上論斷，應依刑事訴訟法第455 條之1 第1 項、第3 項、第36
8 條、第371 條，判決如主文。
本案經檢察官董秀菁到庭執行職務。
中    華    民    國    95    年    12    月    12    日
                  刑事第八庭    審判長法  官  李政庭
                                      法  官  李育信
                                      法  官  賴文姍
上開正本證明與原本無異。
不得上訴。
中    華    民    國    95    年    12    月    12    日
                                      書記官  王高山
附錄法條：刑法第354條


司法院資訊處製作；財團法人民間司法改革基金會備份。
